Minutes et répertoires du notaire Guy NYNAN, 9 décembre 1560 - 13 avril 1584 (étude XXIII)
Archives nationales
- Minutes de Guy NYNAN, 9 décembre 1560 - 13 avril 1584; MC/ET/XXIII/166 - MC/ET/XXIII/205
  - Minutes. 1562, 30 mars - 1563, 10 avril, 30 mars 1562 - 10 avril 1563; MC/ET/XXIII/169; registre. Document détérioré.
    - Testament de Simon Du Fay, 'au lit, malade'., 22 mai 1562; MC/ET/XXIII/169; Fol. 63
      Testaments, 1530-1550 (284 actes), par Catherine Grodecki, Madeleine Jurgens, Xenia Pamfilova, 1954-1986 (fichier papier entièrement dématérialisé; voir contexte dans le Plan d’orientation général - Notaires de Paris, guides thématiques du Minutier).
      testament; Du Fay, Simon
    - Bail à loyer jusqu'à Noël, à Claude Le Franc, l'un des valets de pied du roi, d'une maison rue Sainte-Croix en la Cité pour 70 l.t, par André Blondel, solliciteur des affaires du roi de Navarre., 4 juin 1562; MC/ET/XXIII/169; fol. 69
      bail; Sainte-Croix (rue); Le Franc, Claude; Blondel, André
    - Titre nouvel d 'une maison sise au faubourg Saint-Germain au petit Pré-aux-Clercs, vis-àvis le colombier de l'abbaye, sur la censive de l'Université de Paris, par Christophe Godin, chirurgien à Saint-Germain-des-Prés-les-Paris., 16 juin 1562; MC/ET/XXIII/169; Fol.75
      Lieux et monuments à Paris au XVIe siècle (1070 actes), par C. Grodecki, 1971-1986 (fichier papier entièrement dématérialisé; voir contexte dans le Plan d’orientation général - Notaires de Paris, guides thématiques du Minutier).
      titre nouvel; Saint-Germain (faubourg); Godin, Christophe; chirurgien
    - Mise en apprentissage d'Artus Lesvillot frère de Pierre Le Suillot, valet de pied du commandeur de Flandres, chez un rôtisseur., 18 juin 1562; MC/ET/XXIII/169; fol.77
      contrat d'apprentissage; Le Suillot, Pierre; Lesvillot, Artus; cuisinier
    - Bail par Guillaume Turquain, bachelier en théologie, principal du collège de Calais, à André Vrigne, marchand hors la porte Saint-Jacques, et à Marie Turquain, sa femme, d'un jardin sis hors les murs de la porte Saint-Germain-des-Prés, rue Saint-Sulpice, au lieudit ' le Pressouer bannier '., 20 juillet 1562; MC/ET/XXIII/169; Fol.108
      bail; Saint-Sulpice (rue); Saint-Jacques (faubourg); Turquain, Guillaume; Vrigne, André; Turquain, Marie; commerçant
    - Bail à loyer d'une échoppe au bas des degrés de la Sainte-Chapelle du Palais, par Jean de Paris, doreur sur fer, rue de la Pelleterie, à Vincent Le Blanc, graveur de sceaux., 20 juillet 1562 - 22 juillet 1562; MC/ET/XXIII/169
      bail; Pelleterie (rue de la); Paris, Jean de; Le Blanc, Vincent; décorateur
    - Testament de Nicolas de Grandebourg, parfumeur du roi, rue de Perpignan., août 1562; MC/ET/XXIII/169; fol.137
      testament; Perpignan (rue de); Grandebourg, Nicolas de
    - Guillaume Turquain, principal du collège de Calvy. Quittance de payer à Josse Le Tellier, chanoine en l'église de Beauvais, pour le louage de 2 chambres et 2 études des appartenances du collège de Calvy., 2 septembre 1562; MC/ET/XXIII/169; fol. 139,v°
      quittance; Le Tellier, Josse; Turquain, Guillaume; chanoine; directeur d'établissement d'enseignement; enseignant
    - Délaissement par Louis Grandris, marchand à Dreux, et par Jeanne Herbin, sa femme, à Jean Herbin, notaire au Châtelet, leur beau-frère et frère, d'une maison au village des Buissons, pour demeurer quitte envers lui de ce qu'ils lui doivent dans la succession de Jeanne Le Roy, leur mère, femme de Pierre Herbin, maire de Forville, et pour autres causes., 5 septembre 1562; MC/ET/XXIII/169; fol.0142; fol.0142
      cession; Herbin, Jean; Grandris, Louis; Herbin, Jeanne; Le Roy, Jeanne; Herbin, Pierre; notaire; commerçant; élu local
    - Lettre de change présentée par Olivier Poli, prêtre demeurant au collège de Justice, accompagnée de deux notaires, à Jean Charles, en l'hôtel de la Corne-de-Cerf, rue de la Vieille-Monnaie (278 livres tournois)., 15 septembre 1562; MC/ET/XXIII/169
      obligation; Vieille-Monnaie (rue de la); Poli, Olivier; Charles, Jean; prêtre; notaire
    - Déclaration de Raphaël d'Albiac de droits à prendre sur la maison à l'Image Saint-Rémy, sise à Saint-Victor, devant le moulin à vent sis sur la butte dudit Saint-Victor., 15 septembre 1562; MC/ET/XXIII/169; fol.164
      déclaration; Saint-Victor (faubourg); Albiac, Raphaël d'
    - Guillaume Turquam, principal au collège de Calvi. Engagement de régent de 3ème classe pour Nicolas Morelet., 29 septembre 1562; MC/ET/XXIII/169; fol. 139v°
      Morelet, Nicolas; Turquain, Guillaume; directeur d'établissement d'enseignement; enseignant
    - Engagement de Nicolas Morelet à présent régent au collège de Calvi, envers Guillaume Turquain, bachelier en théologie et principal dudit collège, de ' régenter ' la cinquième classe de ce collège pendant un an à commencer à la Saint-Rémy. Salaire: 6 écus soleil, dont 3 payables à Noël et 3 à Pâques., 29 septembre 1562; MC/ET/XXIII/169; fol.175
      Morelet, Nicolas; bachelier; directeur d'établissement d'enseignement; enseignant
    - Procuration de Nicolas Maillart, proviseur, à Olivier Polikl, procureur du collège de Justice, pour comparaître pour lui pour toutes affaires du collège., 7 octobre 1562; MC/ET/XXIII/169
      procuration; Justice (collège de); Maillart, Nicolas; directeur d'établissement d'enseignement
    - Accord par lequel maître Nicole Maillart, doyen en la faculté de théologie en l'Université de Paris, et proviseur du collège de Justice, ayant reçu du Roi l'ordre d'assister au Concile, charge messire Pierre Fournier, docteur en la faculté de théologie, et Olivier Poli, prêtre, chapelain et procureur dudit collège, d'assurer pendant 6 ans la pédagogie et le gouvernement de celui-ci., 7 octobre 1562; MC/ET/XXIII/169; (fol.181.v°)
      accord; Justice (collège de); Maillart, Nicole; directeur d'établissement d'enseignement; docteur d'université; prêtre; enseignant; doyen d'université
    - Procès-verbal de description de trois balles de marchandises transportées par deux merciers ambulants, arrêtés à Corbeil par Henri de La Haye, capitaine de cent arquebusiers, sur les ordres du maréchal Charles de Brissac, gouverneur de Paris et Ile-de-France, comme portant des 'lectres missives adressantes à gens de la nouvelle opinion'., 11 octobre 1562; MC/ET/XXIII/169; fol. 190
      Surveillance des gens allant avec lettres et argent à Orléans
      procès-verbal; Orléans (Loiret); Lahaye, Henri de; Brissac, Charles de
    - Cession par Jean Cornu, drapier à Saint-Marcel-les-Paris, à Gillette Plue, femme de Denis Beauvais, libraire à Paris, des meubles et ustensiles de métier laissés après le décès de Quentin et Madeleine Cornu, ses frère et sœur, en une maison à Saint-Marcel-les-Paris, à l'enseigne des ' Quatre Evangélistes ', rue de l'Arbalète., 16 octobre 1562; MC/ET/XXIII/169; fol.203
      Métier à faire les draps, deux rouets et un contrelit servant au métier de drapier.
      cession; Saint-Marcel (faubourg); Arbalète (rue de l'); Cornu, Jean; Plue, Gillette; Beauvais, Denis; Cornu, Quentin; Cornu, Madeleine; tisserand; libraire
    - Testament de Berthelemye Corneille, fille de Pierre Le Camus, geôlier des prisons du petit Châtelet de Paris, et auparavant fille de Geoffroy Conseil, marchand et tondeur de draps, 'sain de pensée...'., 5 novembre 1562; MC/ET/XXIII/169; Fol.236
      testament; Corneille, Berthelemye; Le Camus, Pierre; Conseil, Geoffroy; gardien de prison; commerçant
    - Procuration concernant René Rotrou, marchand de draps de soie, prisonnier au petit Châtelet, pour recouvrer des créances., 9 novembre 1562; MC/ET/XXIII/169; fol.244 v°
      procuration; Rotrou, René; négociant
    - Cession à Jean Triboil, son frère, marchand à Orléans, de ses droits dans la succession de leur soeur Agnès Triboil, par Jacques Triboil, clerc suivant les finances demeurant à Châteaudun, ci-devant valet de chambre de la reine d'Espagne., 21 novembre 1562; MC/ET/XXIII/169; fol.255 v°
      cession; Orléans (Loiret); Châteaudun (Eure-et-Loir); Triboil, Jacques; Triboil, Jean; Triboil, Agnès; commerçant; employé de maison
    - Transaction concernant la succession d'Anne Seneschal, mère d'Hector Caron, marchand passementier à Saint-Marcel-les-Paris., 14 décembre 1562; MC/ET/XXIII/169; fol.264
      accord; Saint-Marcel (faubourg); Caron, Hector; Seneschal, Anne; commerçant; passementier
    - Décharge à Jean Blancart, maître tailleur d'habits pour la restitution d'une bande de velours à broderie qu'il lui avait remis pour faire une cape à collet et une pièce de chausses...par François de Beaufort, gouverneur du sire d'Achon., 23 décembre 1562; MC/ET/XXIII/169; fol. 285
      décharge; Beaufort, François de; Blancart, Jean; tailleur d'habits
    - Quittance aux héritiers de Denis Viger, régent en l'université de Paris, par Nicole Demonceaux, garde d'accouchées et de malade, rue Saint-Victor, en l'hôtel du ' Plat d'étain '., 31 décembre 1562 - 1562; MC/ET/XXIII/169
      quittance; Saint-Victor (rue); Demonceaux, Nicole; Viger, Denis
    - Procès-verbal d'ouverture de la maison où naguères demeurait Louis Doulcet, auditeur en la chambre des Comptes, rue Sainte-Geneviève-du-Mont, et inventaire des meubles y restant, 'lequel Doulcet, estant soubsonné de la nouvelle secte, se seroit absenté de ceste ville de Paris...', à la requête d'Anne du Tillet, femme d'Etienne Lallemant, maître des requêtes ordinaire de l'hôtel, sieur de Vouzay, propriétaire de ladite maison., 13 janvier 1563; MC/ET/XXIII/169; fol. 428
      procès-verbal; Doulcet, Louis; Dutillet, Anne; Lallemant, Etienne; auditeur de justice; comptable; maître des requêtes (Ancien Régime)
    - Jean Albisse, notaire et secrétaire du roi, seigneur d'Yvor, tuteur de ses enfants mineurs, et de feue Clemence Violle, jadis sa femme: titre nouvel., 22 janvier 1563; MC/ET/XXIII/169; fol.306 v°
      titre nouvel; Albisse, Jean; Violle, Clemence; notaire; secrétaire du roi (Ancien Régime)
    - Lettres de change de 821 livres tournois présentées par Nicolas Cosnier, serviteur de Claude Vese, marchand à Paris, fréquentant les foires de Lyon, à Jean-Pierre Negrolles, marchand milanais, rue de l'Hirondelle, absent, César Negrolles, son fils, répondant pour lui., 23 février 1563; MC/ET/XXIII/169; fol.343v°
      obligation; Hirondelle (rue de l'); Cosnier, Nicolas; Vese, Claude; Negrolles, Jean-Pierre; Negrolles, César; employé de maison; commerçant
    - Titre nouvel par Pierre Brebion, maître chandelier de suif, demeurant rue Michel-le-Comte, héritier de Jean Legros, marchand, bourgeois de Paris, d'une maison sise rue de la Juiverie, en la Cité, à l'enseigne de la Ville-de-Jérusalem,, joignant l'église de la Madeleine, sur laquelle la communauté des voyageurs et pèlerins du Saint-Sépulcre de Jérusalem et terre sainte a droit de prendre 20 livres tz. de rente annuelle. voir le contrat du 9 juin 1557 passé devant Foucroy et Claude Duhaulsois, notaires, étude CXXII., 28 février 1563; MC/ET/XXIII/169; Fol.356
      titre nouvel; Michel-Le-Comte (rue); Brebion, Pierre; Legros, Jean; cirier; commerçant
    - Obligation de Pierre Brebion, marchand chandelier en suif, envers Antoine Regnault et André Thevet, bourgeois de Paris, procureurs de la communauté des voyageurs et pélerins du Saint-Sépulcre de Jérusalem en terre sainte, de fournir les deniers nécessaires à la pose d'un épitaphe en cuivre rappelant la donation annuelle par Jean Legros, dont ledit Brebion est l'héritier, de 20 livres tournois de rente dans leur chapelle du couvent des cordeliers, 28 février 1563; MC/ET/XXIII/169; Fol.358
      obligation; Brebion, Pierre; Regnault, Antoine; Thevet, André; Legros, Jean
    - Apprentissage de Guillaume de Secqueville, fils de Fiacre de Secqueville, marchand épicier, rue Saint-Antoine, à l'enseigne du Faulchet, chez Antoine de Prestz, marchand mercier-passementier, pour 3 ans., 4 mars 1563; MC/ET/XXIII/169; fol.363
      contrat d'apprentissage; Saint-Antoine (rue); Secqueville, Guillaume de; Secqueville, Fiacre de; Prestz, Antoine de; commerçant; commerçant; commerçant
    - Contrat de mariage entre Pierre Portier, maçon rue du Bon Puits, et Renée Moye, veuve de Jean Maubert, maçon., 29 mars 1563; MC/ET/XXIII/169; Fol. 392
      contrat de mariage; Portier, Pierre; Moye, Renée; Maubert, Jean; maçon
    - Jean de Mosnyer, écuyer, seigneur de Lagenessye, contrôleur pour le roi des aides et tailles en l'élection de Guyenne, secrétaire ordinaire de la reine de Navarre, demeurant à Paris, et Claude Blanchet, sa femme, souscrivent une obligation de 300 l.t envers Guyon de Tournemyne, chanoine au monastère Saint-Geraud d'Aurillac (Orleac) en Haute-Auvergne, pour prêt de pareille somme., 10 avril 1563; MC/ET/XXIII/169; fol.426
      obligation; Mosnyer, Jean de; Blanchet, Claude; Tournemyne, Guyon de; chanoine
    - Transport de 1000 livres tournois, à lui dire, par Nicolas de Pellène, évêque d'Amiens, Artus de Cossé, Catherine de Médicis, Antoine, roi de Navarre, Charles, cardinal de Lorraine (le 7 septembre 1566, devant Quetier et Ymbed), à Henri Ladvocat, marchand, bourgeois de Paris et échevin, concernant Pierre Négrolles, marchand milanais demeurant à Paris., 21 septembre 1566; MC/ET/XXIII/169
      cession; Cossé-Brissac, Artus de (1512-1582); Catherine de Médicis (reine de France, 1519-1589); Négrolles, Pierre; Pellène, Nicolas de; Bourbon, Antoine de (1518-1562, roi de Navarre); Guise, Charles de Lorraine (1525-1574, cardinal de); Ladvocat, Henri; commerçant; évêque; cardinal; élu local
  - Minutes. 1562, 3 avril - 1563, 10 avril, 3 avril 1562 - 10 avril 1563; MC/ET/XXIII/170
    - Nicolas Morelet, régent au collège de Bourgogne, engagé comme régent au collège de Calvi, par le principal, Guillaume Turquain., 24 juillet 1561; MC/ET/XXIII/170
    - Contrat de mariage entre Denis Le Texier, maître fondeur en sables, et Jeanne Le Maistre, chambrière de Jean Cotin, maître boulanger., 13 avril 1562; MC/ET/XXIII/170
      contrat de mariage; Le Texier, Denis; Le Maistre, Jeanne; Cotin, Jean; boulanger
    - Rente. Antoine Duprat, seigneur de Nantouillet, gentilhomme ordinaire de la chambre du roi, prêvot de Paris, assise sur ses seigneuries de Nantouillet et de Tourcy [Torcy]., 14 avril 1562; MC/ET/XXIII/170
      constitution de rente; Duprat, Antoine; officier de la Chambre du roi (Ancien Régime)
    - Procès-verbal de demande de lettres d'office messager de la nation de France par Rémond de Veilterre, étudiant à la faculté de Médecine, à Barthélemy Passerin, procureur de la nation de France (collège de Bourgogne)., 13 mai 1562; MC/ET/XXIII/170
      procès-verbal; Bourgogne (collège de); Passerin, Barthélemy; étudiant; messager
    - Déclaration de catholicité par Pierre Masson, doreur sur fer, rue du Ferre, en l'hôtel du Barillet, 'lequel a dit et déclaré qu'il a toujours vescu et veult vivre en la foy de nostre saincte mère l'église catholique et qu'il a toujours cru et croit au sainct sacrement de l'autel...', 5 juin 1562; MC/ET/XXIII/170
      déclaration; Masson, Pierre; décorateur
    - Jean Fagerdit, licencié ès droits, natif du Bas Limousin (Tulle, Correze), déclare avoir reçu de son père Bertrand Fagerdit, une lettre pour assignation à Tulle (25 mai 1562)., 6 juin 1562; MC/ET/XXIII/170
      déclaration; Tulle (Corrèze); Fagerdit, Jean; étudiant
    - Association entre Claude Bourgers, veuve de Pierre Die, marchand pelletier, bourgeois de Paris, et Jean Gamet, son gendre, aussi marchand pelletier, bourgeois de Paris, pour un an., 6 juin 1562; MC/ET/XXIII/170
      acte de société; Bourgers, Claude; Gamet, Jean; fourreur
    - Christophe Godin à Saint-Germain-des-Prés, époux de Catherine Cougis). Rente, titre nouvel (6 l. 17 s. 6 dt.) sur le colombier de l'abbaye Saint-Germain au profit de Marin Duhimal, prêtre (ayant droit par transport du recteur et de l'Université)., 17 juin 1562; MC/ET/XXIII/170
      Fichier dit 'général' XVIe siècle, supplément (env. 500 actes), par le personnel du Minutier, 1930-1999. (fichier papier entièrement dématérialisé; voir contexte dans le Plan d’orientation général - Notaires de Paris, guides thématiques du Minutier).
      Date de création de la notice: 2010
      titre nouvel; Saint-Germain-des-Prés (hameau); Godin, Christophe; Cougis, Catherine; Duhimal, Marin; chirurgien; prêtre
    - Transport de sommation concernant Nicole Legrant, médecin ordinaire du roi, rue de la Huchette., 22 juin 1562; MC/ET/XXIII/170
      cession; Huchette (rue de la); Legrant, Nicole; médecin
    - Pierre de Mongenart, prêtre, collège de Cornouaille. Quittance à Pierre de Forges de 37 lt., 24 juin 1562; MC/ET/XXIII/170
      quittance; Forges, Pierre de; Mongenart, Pierre de; prêtre
    - Rémond de Veilterre, étudiant en la faculté de médecine en l'Université de Paris. Transport et sommation à Berthelemy Passart, procureur de la nation de France en l'Université de Paris, de mettre entre ses mains les offices vacants de messager de la nation de France de l'évêché de Vintimille et de l'archevêché de Nicouaise ( ?) [Nice, Alpes-Maritimes] selon les engagements qu'il avait pris, envers lui., 26 juin 1562; MC/ET/XXIII/170
      cession; Vintimille (Italie); Nice (Alpes-Maritimes); Veilterre, Rémond de; étudiant; messager
    - Procuration générale par Jean James, étudiant à l'Université, à Pierre Perreguet (doreur sur fer): recouvrement de toutes créances., 9 juillet 1562; MC/ET/XXIII/170
      procuration; James, Jean; étudiant; décorateur
    - Guillaumle Turquam, principal au collège de Calvi. Bail de 2 chambres à Josse Le Tellier, chanoine à l'église de Beauvais et Louis Le Tellier, maître ès arts, étudiant., 2 septembre 1562; MC/ET/XXIII/170
      bail; Le Tellier, Josse; Le Tellier, Louis; Turquain, Guillaume; chanoine; directeur d'établissement d'enseignement; enseignant; étudiant
    - Procès-verbal de refus de paiement d'une lettre de change, créance de 178 l. par Jean Charles à Olivier Poli, prêtre, collège de Justice., 15 septembre 1562; MC/ET/XXIII/170
      procès-verbal; Charles, Jean; Poli, Olivier; prêtre
    - Pierre Fretat, religieux profès à l'abbaye Saint-Robert de La Chaisedieu (Auvergne), prieur curé de Chaumelis (Auvergne), étudiant à l'Université. Reconnaissance d'une dette de 40 lt. à Jacques Pireut., 9 octobre 1562; MC/ET/XXIII/170
      obligation; La Chaise-Dieu (Haute-Loire); Fretat, Pierre; religieux; étudiant
    - Procuration à Marcelin Paulmier, prêtre à Chartres par Robert Henry, étudiant en l'Université, curé de l'église paroissiale Saint-Léger-de-Moissan, diocèse de Chartres [Église Saint-Léger-et-Sainte-Barbe à Moisson, Yvelines ?] pour prise de la possession de la cure., 9 octobre 1562; MC/ET/XXIII/170
      procuration; Chartres (Eure-et-Loir); Moisson (Yvelines); Cure de l'église paroissiale Saint-Léger de Moisson; prêtre; étudiant; curé
    - Charles Cousle, étudiant à l'Université. Procuration générale à Guillaume Regnault (recouvrement de toutes créances)., 25 décembre 1562; MC/ET/XXIII/170
      procuration; Regnault, Guillaume; étudiant
  - Minutes. 1563, MC/ET/XXIII/171
    - Vente par Pierre Séguier, seigneur de La Verrière, président au siège présidial, et Catherine Synot, sa femme, de 66 livres tournois de rente assise sur la terre de La Verrière et leur maison à Paris, rue Saint-André des-Arts, 800 livres tournois., 12 février 1558; MC/ET/XXIII/171; fol.564-565
      acte de vente; Saint-André-des-Arts (rue); Séguier, Pierre (seigneur de La Verrière); Synot, Catherine
  - Minutes. 1563, 14 avril - 1564, 20 mars, 14 avril 1563 - 20 mars 1564; MC/ET/XXIII/172; registre
    - Désistement de dommages et intérêts pour excès concernant Antoine Caron, maître rubanier en soie, au Faubourg Saint-Jacques, comme tuteur de Jacques Caron, son neveu, fils de feu Jonathan Caron, maître rubanier et geôlier des prisons de Notre-Dame-des-Champs., 30 avril 1563; MC/ET/XXIII/172
      renonciation; Saint-Jacques (faubourg); Caron, Antoine; Caron, Jacques; Caron, Jonathan; passementier; gardien de prison
    - Contrat de mariage entre Jacques Yssaurauld, chaussetier, et Marie Aubin, veuve de Jules Millet, tailleur d'habits., 3 juin 1563; MC/ET/XXIII/172; Fol. 130
      contrat de mariage; Yssaurauld, Jacques; Aubin, Marie; Millet, Jules; fabricant d'accessoires vestimentaires; tailleur d'habits
    - Procuration de Nicolas Breton, naguères commis à la garde et distribution des vivres et munitions de la ville de 'Laiasse en île de Corse', pour régler les comptes qu'il a avec le roi du fait de sa charge., 5 juin 1563; MC/ET/XXIII/172; fol.87
      procuration; Breton, Nicolas
    - Contre-lettre de cession d'obligation par Jean de Lassus, maître tapissier (sur monsieur de Byron) concernant Pierre Die, marchand pelletier., 5 juin 1563; MC/ET/XXIII/172
      convention; renonciation; cession; obligation; Die, Pierre; Lassus, Jean de; Byron, M. de; tapissier; commerçant; fourreur
    - Jeanne Le Viste, veuve de Jean 'Robertel' secrétaire des finances, dame de Fresnes, d'Acy, demeurant à Paris, rue de Paradis, et Florimont Robertet, son fils, aussi secrétaire des finances et Marie Clausse, sa femme, font une rente à Marie Le Jeune, veuve de Philippe Vigier (et contre lettre ). Principal 4 200 l.t., 10 juin 1563; MC/ET/XXIII/172; fol. 94
      constitution de rente; Paradis (rue de); Le Viste, Jeanne; Robertet, Jean; Robertet, Florimont; Clausse, Marie; Le Jeune, Marie; Vigier, Philippe; secrétaire des finances (Ancien Régime)
    - Quittance de Marguerite de Lustrac, dame du lieu en Agenois, marquise de Fronsac, comtesse de Vallery, veuve de Jacques d'Albon, sire de Saint-André, maréchal de France, à son receveur d'Agenais..., 29 juin 1563; MC/ET/XXIII/172; fol.100
      quittance; Saint André, Jacques d'Albon (1510?-1562, seigneur de); Lustrac, Marguerite de (1520-1575)
    - Quittance de Marguerite de Lustrac, veuve du maréchal Jacques d'Albon de Saint-André, à Lambert Hotman, bourgeois de Paris, pour prix de sa vaisselle d'argent (151 l.t) (emprunt?), 30 juin 1563; MC/ET/XXIII/172; fol.104
      quittance; Lustrac, Marguerite de; Hotman, Lambert; Albon de Saint-Andre, Jacques d'
    - Procuration de Marguerite de Lustrac, veuve du maréchal Jacques d'Albon de Saint-André, à Bernard de La Tombe, aumônier ordinaire du Roi, abbé de Blaisimont; pour recouvrir les bagues engagées à Louise Grignon, femme de Michel Regnault, avocat au Parlement, pour sûreté d'un prêt de 3000l.t, 30 juin 1563; MC/ET/XXIII/172; fol.102
      procuration; La Tombe, Bernad de; Lustrac, Marguerite de; Grignon, Louise; Regnault, Michel; Albon de Saint-Andre, Jacques d'; avocat au parlement (Ancien Régime); abbé
    - Promesse d'Aubert de Roussel, seigneur du lieu en Dauphiné, à Auronce Disdier, fils de Jean, juge d'Embrun, châtelain de Saint-Remy en Provence, intitulé 'l'extravagant' de par le feu roi Henri, comme il dit, de lui donner la dixième partie de ce qu'il pourra obtenir en don de ce que les habitants d'Embrun doivent au Roi, pour les causes dont ledit Auronce a baillé mémoires audit Roussel..., 1er juillet 1563; MC/ET/XXIII/172; fol.128
      promesse; Roussel, Aubert de; Disdier, Auronce; Disdier, Jean; juge
    - Marché par Jean Daudonet l'aîné, charpentier de la grande cognée à Villejuif, envers les marguilliers de Fontenay près de Bagneux, pour faire tous les travaux de charpenterie en leur église, jusqu'à la tour et au pignon où est le Crucifix, au prix de 1260 livres tournois., 2 juillet 1563; MC/ET/XXIII/172; fol.0157
      marché; Villejuif (Val-de-Marne); Bagneux (Hauts-de-Seine); Fontenay-aux-Roses (Hauts-de-Seine); Daudonet, Jean; charpentier